【裁判字號】    99,司財管,4
【裁判日期】    990311
【裁判案由】    選任失蹤人財產管理人
【裁判全文】
臺灣高雄地方法院民事裁定             99年度司財管字第4號
聲  請  人  甲○○
上列聲請人請求選任失蹤人乙○○之財產管理人事件，本院裁定
如下：
    主  文
聲請駁回。
程序費用新臺幣壹仟元由聲請人負擔。
    理  由
一、按失蹤人失蹤後，未受死亡宣告前，其財產之管理，依非訟
    事件法之規定，為民法第10條所明定。而所謂失蹤係指失蹤
    人離去其最後住所或居所，陷於生死不明之狀態而言（最高
    法院85年度台抗字第328 號裁定意旨參照）。
二、本件聲請意旨略以：聲請人甲○○之同居人乙○○（女，民
    國○○年○○月○○日生，身分證統一編號：Ｚ000000000號）於98
    年12月22日失蹤，不知去向，經聲請人於同年12月24日報案
    協尋，至今杳無音訊，致乙○○之財產無法處理，今為處理
    相關事宜，爰依非訟事件法第109 條，請求本院選任聲請人
    為失蹤人乙○○之財產管理人等語。
三、經查：（一）聲請人主張之事實，業據其提出戶籍謄本、高
    雄市政府警察局苓雅分局凱旋路派出所受（處）理失蹤人口
    案件登記表等件為證，且經其到庭陳述：「（問：失蹤人乙
    ○○是你何人？）是我的同居人。（問：對於內政部警政署
    函文，表示乙○○已自行返家，有何意見？）他沒有回家。
    她12月21日離家之後就把東西都搬光了。現在都沒有人照顧
    我，我有心臟病等毛病。這是她第三次離家。（問：是否有
    小孩？是否同住？）小孩不是我生的，都不理我。」等語（
    見本院99年1 月29日非訟事件筆錄）。（二）惟本院依職權
    向內政部警政署函詢失蹤人乙○○目前之協尋結果，經函覆
    ：「經查旨揭被查詢人於98年12月24日由甲○○向高雄市政
    府警察局苓雅分局凱旋路派出所報案，因自行返家業於98年
    12月31日由高雄市政府警察局苓雅分局辦理撤尋在案。」等
    語，有內政部警政署99年1 月19日警署戶字第0990038577號
    函在卷可憑；又本院依職權向高雄市政府警察局苓雅分局查
    詢失蹤人乙○○報案協尋相關資料，據其函覆乙○○之調查
    筆錄：「（問：上記年籍是否正確？今因何事到派出所來？
    ）正確，因我遭同居人甲○○報失蹤人口，今日我女兒李玉
    琴陪我特地前來派出所撤銷協尋。（問：你於何時？何地？
    知道自己是查尋人口？）我是於98年12月29日那天在家時我
    女兒李玉琴告訴我說、我同居人《甲○○》又將我通報失蹤
    人口我才知道的。（問：你離家多久？為何離家出走？）我
    於12月23日晚上凌晨離家。因同居人他有暴力傾向所以我才
    離家出走。（問：你離家期間都至何處？有否從事違法工作
    或行為？）我到我女兒那裡。沒有從事違法工作及行為。」
    等語，此有高雄市政府警察局苓雅分局99年2 月9 日高市警
    苓分三字第0990004138號函覆之調查筆錄1 件附卷可稽。（
    三）綜上，乙○○並無陷於生死不明之狀態，揆諸首揭規定
    及說明，自無選任乙○○之財產管理人之必要，是聲請人之
    聲請，於法無據，應予駁回。
四、依非訟事件法第21條第1 項前段、第24條第1 項，裁定如主
    文。
五、如對本裁定抗告，須於裁定送達後10日之不變期間內，向本
    院提出抗告狀。
中    華    民    國    99    年    3     月    11    日
                  家事法庭  司法事務官  宋佳蓁

司法院資訊處製作；財團法人民間司法改革基金會備份。
